# 代政府管理泵站，收到政府的补助算不算政府补助？

提问人：dxxd_ren 时间：2019-12-24 08:05:08
政府将二级供热泵站移交给企业代为管理（企业会发生一些人工、电费等成本项目），政府每年底补助给企业一部分款项。 1 、企业收到的该款项算不算政府补助。政府补助是无偿的、有条件的。我理解企业收的这笔款项不应算是无偿，因此这笔款不应算是政府补助；
2 、该笔款项应该怎样会计处理，是在收到的时候冲减发生的成本，还是每月提前冲减？（不确定政府每笔款都能按时收到）； 3 、如果政府只有今年拨付，以后年度不再拨付，应该怎样会计处理？

回答人：chenyiwei
如果政府与企业签订了委托管理合同，按照企业实际发生的管理成本加成合理利润向企业支付服务费的，则属于政府购买服务，企业可按提供劳务确认相应的收入和成本。